【裁判字號】    97,聲減,2921
【裁判日期】    971114
【裁判案由】    聲請減刑及定應執行刑
【裁判全文】
臺灣高雄地方法院刑事裁定            97年度聲減字第2921號
聲  請  人  臺灣高雄地方法院檢察署檢察官
受  刑  人  甲○○
上列受刑人因違反毒品危害防制條例等案件，已經判決罪刑確定
，聲請人聲請減刑及定應執行刑（97年度聲減字第1546號），本
院裁定如下：
    主  文
甲○○所犯如附表編號一所示之罪，減為如附表編號一所示之刑
，與附表編號二、三、五、六、七、八所示已減刑之罪所減得之
刑及附表編號四、九、十所列不應減刑之犯罪所處之刑，應執行
有期徒刑拾陸年捌月，併科罰金新臺幣貳拾捌萬元，罰金如易服
勞役，以罰金總額與陸個月之日數比例折算。
    理  由
一、聲請意旨略以：受刑人甲○○因於如附表所示時間犯如附表
    所示之罪，經分別判處如附表所示之刑，均經確定在案。其
    所犯附表編號1 之罪，犯罪時間在中華民國96年4 月24日以
    前，合於減刑條件，聲請予以減刑，並聲請與附表編號2、3
    、5 、6 、7 、8 已減刑之罪所處之刑及附表編號4 、9 、
    10所列不應減刑之犯罪所處之刑，定其應執行之刑等語。
二、按裁判確定前犯數罪者，併合處罰之；又數罪併罰，有2 裁
    判以上者，依刑法第51條之規定，定其應執行之刑，同法第
    50條、第53條分別定有明文。次按數罪併罰之案件，其各罪
    判決均係宣告刑，並非執行刑，縱令各案中一部分犯罪之宣
    告刑在形式上已經執行，仍應依法聲請犯罪事實最後判決之
    法院裁定，然後再依所裁定之執行刑，換發指揮書併合執行
    ，其前已執行之有期徒刑部分，僅應予扣除而不能認為已執
    行完畢，在所裁定之執行刑尚未執行完畢前，各案之宣告刑
    不發生執行完畢之問題（最高法院90年度台非字第340 號、
    最高法院95年度台非字第320 號判決意旨參照）。查本件受
    刑人所犯如附表編號1 之罪所處之刑，雖於93年6 月9 日執
    行完畢，此有臺灣高等法院被告前案紀錄表1 份在卷可證（
    見本院卷第11頁），惟尚未與附表編號2 至10所示之罪定其
    應執行刑，亦未執行該應執行刑完畢，則揆諸上揭最高法院
    判決意旨，附表編號1 所示之刑即非執行完畢，合於減刑條
    例第8 條第1 項規定之「執行未完畢」之要件，合先敘明。
三、又按行為後法律有變更者，適用行為時之法律。但行為後之
    法律有利於行為人者，適用最有利於行為人之法律，刑法第
    2 條第1 項定有明文。查本件受刑人於95年7 月1 日刑法修
    正施行前犯如附表所示之犯罪行為，其中附表編號6 至10部
    分，係在95年7 月1 日刑法修正施行後始予判決，依修正前
    刑法第51條第5 款規定：「數罪併罰，分別宣告其罪之刑，
    依左列各款定其應執行者：宣告多數有期徒刑者，於各刑中
    之最長期以上，各刑合併之刑期以下，定其刑期。但不得逾
    20年。」，修正後刑法第51條第5 款則規定：「宣告多數有
    期徒刑者，於各刑中之最長期以上，各刑合併之刑期以下，
    定其刑期。但不得逾30年。」，比較新舊法之結果，修正後
    刑法第51條第5 款並未較有利於受刑人，依刑法第2 條第1
    項前段之規定，仍應依修正前刑法第51條第5 款規定，定其
    應執行之刑。再者，本件受刑人如附表犯罪行為後，有關罰
    金易服勞役之規定亦已修正，其行為時刑法第42條第2 項前
    段原規定：「易服勞役以銀元1 元以上3 元以下折算1 日」
    ，又受刑人行為時之易服勞役折算標準，修正前罰金罰鍰提
    高標準條例第2 條規定，就其原定數額提高為1 百倍折算1
    日，則受刑人行為時易服勞役之折算標準，最高應以銀元3
    百元即新臺幣9 百元折算1 日。惟修正後之刑法第42條第3
    項前段則改為：「易服勞役以新臺幣1 千元、2 千元或3 千
    元折算1 日」，比較修正前、後之易服勞役折算標準，雖以
    修正公布施行後之規定，較有利於受刑人，然罰金總額之折
    算標準若逾6 個月之日數，修正前刑法第42條第3 項規定，
    應以罰金總額與6 個月之日數比例折算，亦即易服勞役之折
    算標準不得超過6 個月，然修正後刑法第42條第3 項則修正
    為：罰金總額折算超過1 年之數者，以罰金總額與1 年之日
    數比例折算，亦即易服勞役之折算標準可達1 年。本件有關
    受刑人併科罰金合計應執行新臺幣28萬元之部分，參酌原判
    決所諭知之易服勞役折算標準及經比較新舊法後，認應依舊
    法之規定，以罰金總額與6 個月之日數比例折算，較有利於
    受刑人，是本件應依刑法第2 條第1 項前段規定，適用修正
    前之刑法第42條第3 項規定，定其易服勞役之折算標準。
四、又查，受刑人因於如附表所示時間犯如附表所示之10罪，經
    分別判處如附表所示之刑，均經確定在案，有臺灣高等法院
    被告前案紀錄表、本院92年度易緝字第234 號、本院92年度
    重訴緝字第5 號、臺灣高等法院高雄分院93年度上訴字第12
    46號、本院96年度訴緝字第48號、96年度易緝字第41號、臺
    灣高等法院高雄分院96年度上訴字第2070號、第2127號、最
    高法院97年度台上字第2110號判決書各1 份在卷可稽。又受
    刑人所犯附表編號1 之犯罪，其犯罪時間在中華民國96年4
    月24日以前，合於減刑條件，且仍屬執行未完畢，已如上述
    ，爰依法減刑如附表編號1 所示，並與附表編號2 、3 、5
    、6 、7 、8 已減刑之罪所處之刑及附表編號4 、9 、10所
    列不應減刑之犯罪所處之刑，定其應執行之刑如主文所示，
    並就併科罰金新臺幣28萬元部分，依修正前刑法第42條第3
    項規定，諭知如易服勞役，以罰金總額與6 個月之日數比例
    折算。
五、依中華民國96年罪犯減刑條例第2 條第1 項第3 款、第8 條
    第1 項、第3 項、第10條第1 項、第11條、第12條，刑法第
    2 條第1 項前段、第42條第3 項（修正前）、第51條第5 款
    （修正前），裁定如主文。
中    華    民    國    97    年    11    月    14    日
                  刑事第十八庭  法  官  林永村
以上正本證明與原本無異。
如不服本裁定，應於送達後5 日內，向本院提出抗告狀。
中    華    民    國    97    年    11    月    14    日
                                  書記官  李祥銘


司法院資訊處製作；財團法人民間司法改革基金會備份。
